臺灣板橋地方法院交通事件裁定　　　　94年度交聲字第1046號
原處分機關　交通部公路總局臺北區監理所
異　議　人　甲○○
即受處分人
上列受處分人因違反道路交通管理處罰條例案件，對於交通部公
路總局臺北區監理所於民國九十四年六月三十日以北監營字第裁
四○─ＡＩＭ○○○九二七號所為之裁決處分（原處分案號：第
ＡＩＭ○○○九二七號），聲明異議，本院裁定如下：
    主  文
原處分撤銷。
甲○○汽車駕駛人轉彎時，不依號誌指示，處罰鍰新臺幣陸佰元
，並記違規點數壹點。
    理  由
一、原處分意旨略以：異議人即受處分人甲○○於民國九十四年
    四月二十七日十一時四十五分許，駕駛車牌號碼ＨＩ─三六
    五號營業大貨車，沿臺北市○○路由南往北方向行駛，行經
    基隆路與松隆路口時，違反該處「禁止右轉」之交通標誌之
    指示，逕從基隆路右轉松隆路而肇事，嗣經臺北市政府警察
    局信義分局執勤員警李天生以受處分人有「違反禁止右轉標
    誌右轉」之違規，依違反道路交通管理處罰條例第四十八條
    第二款之規定掣單舉發。嗣異議人依法提出申訴，經交通部
    公路總局臺北區監理所於九十四年六月三十日以北監營字第
    裁四○─ＡＩＭ○○○九二七號裁決書裁決，依據道路交通
    管理處罰條例第四十八條第二款（裁決書贅引第一項，應予
    更正），裁處罰鍰新臺幣（下同）六百元等語。
二、異議意旨略謂：異議人於九十四年四月二十七日，駕駛車牌
    號碼ＨＩ─三六五號營業大貨車，沿臺北市○○路由南往北
    方向行駛，行經基隆路與松隆路口時，與車牌號碼六五三三
    ─ＤＫ號自用小客車發生擦撞。當時異議人係由地下道上來
    ，在最右線車道等著直行往八德路方向行駛，但因大貨車無
    法上橋，而必須由橋旁的平面道路行駛，因此異議人打了右
    方向燈往橋旁時，另一臺箱型車即從右後方追撞，本已和解
    ，但隨後對方親屬卻堅持法辦，而等到信義分局交通分隊來
    時，已非當時發生之事故現場。但此違規案件，確是在事發
    後十天開出，認異議人違規右轉，爰聲明異議，請求撤銷原
    處分云云。
三、按汽車駕駛人轉彎時，有不依標誌、標線、號誌指示者，處
    二百元以上六百元以下（即新臺幣六百元以上一千八百元以
    下）罰鍰；又汽車駕駛人有前開條款之情形者，除依該條款
    處罰鍰外，並予記違規點數一點，道路交通管理處罰條例第
    四十八條第二款、第六十三條第一項第一款分別定有明文。
四、經查，異議人甲○○於九十四年四月二十七日十一時四十五
    分許，駕駛車牌號碼ＨＩ─三六五號營業大貨車，沿臺北市
    ○○路由南往北方向行駛，行經基隆路與松隆路口時，與車
    牌號碼六五三三─ＤＫ號自用小客車發生碰撞等情，有臺北
    市政府警察局北市警交大字第ＡＩＭ○○○九二七號舉發違
    反道路交通管理事件通知單影本、臺北市政府警察局信義分
    局九十四年六月十五日北市警信分交字第○九四三一七六五
    八○○號書函、臺北市政府警察局信義分局九十四年八月二
    日北市警信分交字第○九四三五二二一○○號函附之交通分
    隊A3類道路交通事故調查報告表、道路交通事故現場圖、道
    路交通事故補充資料表、異議人及吳陳舜之交通事故談話紀
    錄表各一件等附卷可證，異議人對於前揭駕車右轉肇事之客
    觀事實並未爭執，惟辯稱：當時並非右轉松隆路云云，經觀
    察道路交通事故現場圖可知，本件肇事現場確有設立「禁止
    右轉」之標誌，復觀諸前開現場圖所示，異議人與被害人車
    輛撞擊之碎落物均係在靠近松隆路由西往東方向之入口處附
    近，即距離基隆路由南往北方向車道之最外側邊緣線約一點
    四公尺，而距離松隆路由西往東方向車道之最外側邊緣線約
    十點二公尺，相當於被害人吳陳舜所行駛之基隆路最外側第
    三車道前方，足認異議人當時確實係逕行右轉松隆路無訛，
    且依被害人吳陳舜所駕駛之車牌號碼六五三三─ＤＫ號自用
    小客車左側車身受創，而異議人所駕駛車牌號碼ＨＩ─三六
    五號營業大貨車右前保險桿受損等情，被害人吳陳舜指陳其
    沿基隆路由南向北方向，直行於最外線之第三車道，而同向
    之異議人駕駛前開營業大貨車，自第二車道欲右轉至松隆路
    ，遂二車發生碰撞等語，與客觀事證相符，異議人上開所辯
    ，顯係事後卸責之詞，不足採信。
五、綜上所述，異議人否認前開違規行為所為之辯解，尚無足採
　　，堪認異議人確有於前揭時、地不依標誌指示違規右轉之事
    實無訛。依據道路交通管理處罰條例第四十八條第二款、第
    六十三條第一項第一款、違反道路交通管理事件統一裁罰基
    準表之規定，應裁處異議人罰鍰新臺幣六百元，並記違規點
    數一點之處分，異議人猶執前詞否認違規，雖無理由，惟本
    件裁決漏未依違反道路交通管理處罰條例第六十三條第一項
    第一款之規定記違規點數一點之處分，亦有適用法則不當之
    違誤，不能維持，應由本院撤銷原處分，另行裁決如主文第
    二項所示。
六、據上論斷，應依道路交通管理處罰條例第八十七條第二項，
    道路交通案件處理辦法第二十條前段，裁定如主文。
中　　華　　民　　國　　94　　年　　9 　　月　　30　　日
                      交通法庭  法　官  絲鈺雲
以上正本證明與原本無異
如不服本裁定應於送達後5日內向本院提出抗告狀
                                書記官　葉子榕
中　　華　　民　　國　　94　　年　　9 　　月　　30　　日
